臺灣臺中地方法院刑事判決
110年度易字第895號
公  訴  人  臺灣臺中地方檢察署檢察官
被      告  許文豪


輔  佐  人
即被告之兄  許仁嘉


上列被告因恐嚇取財案件，經檢察官提起公訴（110年度偵緝字
第209號），被告於準備程序中就被訴事實為有罪之陳述，經告
知簡式審判程序之旨，並聽取當事人及輔佐人之意見後，本院合
議庭裁定由受命法官獨任進行簡式審判程序，判決如下：
    主    文
許文豪犯恐嚇取財罪，處有期徒刑柒月。未扣案之犯罪所得新臺
幣貳仟元沒收，於全部或一部不能沒收或不宜執行沒收時，追徵
其價額。
    犯罪事實
一、許文豪於民國109年4月20日21時5分許，前往賴豫陞經營位
    在臺中市○○區○○街0號之夾娃娃機店，並與賴豫陞聊天，嗣
    於同日21時27分許，於聊天過程與賴豫陞發生爭執，竟意圖
    為自己不法之所有，基於恐嚇取財之犯意，向賴豫陞恫稱：
    「我現在在跑路中，你可以資助我多少？如果不給我錢，我
    就要讓你死」等加害生命、身體之事恐嚇賴豫陞，致賴豫陞
    心生畏懼，遂自其皮夾內取出2張新臺幣（下同）仟元鈔票
    放在桌上後，許文豪即伸手將該2,000元取走，並隨即離開
    該夾娃娃機店，嗣經賴豫陞報警處理，始查悉上情。
二、案經賴豫陞訴由臺中市政府警察局第六分局報告臺灣臺中地
    方檢察署檢察官偵查起訴。   
　　理    由
一、查被告許文豪所犯係死刑、無期徒刑、最輕本刑為3年以上
    有期徒刑以外之罪，亦非高等法院管轄之第一審案件，其於
    準備程序中就上開被訴事實為有罪之陳述（見本院110年度
    易字第895號卷【下稱本院卷】第84頁），經告以簡式審判
    程序之旨，並聽取公訴人、被告及輔佐人之意見後，本院合
    議庭認宜進行簡式審判程序，爰依刑事訴訟法第273條之1第
    1項規定裁定由受命法官獨任進行簡式審判程序，合先敘明
    。又本案證據之調查，依刑事訴訟法第273條之2規定，自不
    受同法第159條第1項、第161條之2、第161條之3、第163條
    之1及第164條至第170條規定之限制，依法均具證據能力，
    併此敘明。
二、上開犯罪事實，業據被告於本院審理中坦承不諱（見本院卷
    第84、94、95頁），核與證人即告訴人賴豫陞、證人即案發
    時在現場之人陳宥豪於警詢中之證述情節（見臺灣臺中地方
    檢察署109年度偵字第28177號卷【下稱偵卷】第29至33頁及
    臺灣臺中地方檢察署109年度核交字第3260號卷第15至17頁
    ）均相符合，並有警員出具之職務報告（見偵卷第17頁）及
    監視器錄影畫面擷圖（見偵卷第39至47頁）在卷可稽，是被
    告上開之任意性自白與事實相符，堪以採信。準此，本案事
    證明確，被告上開犯行洵堪認定，應予依法論科。
三、論罪科刑：
　㈠核被告所為，係犯刑法第346條第1項之恐嚇取財罪。另被告
    患有輕度精神障礙一節，固有中華民國身心障礙證明1份（
    見本院卷第29頁）附卷可佐，惟參以案發時被告在聊天過程
    與告訴人發生爭執後，其尚知悉以向告訴人恫稱：我身上案
    底很多，現在在跑路中，你可以資助我多少？如果不給我錢
    ，我就要讓你死等語之方式恐嚇告訴人，以達其獲取財物之
    目的，足徵案發時被告辨識其行為違法或依其辨識而行為之
    能力並無欠缺或顯著減低之情形，自無刑法第19條規定之適
    用餘地，附此敘明。
　㈡爰審酌被告不思以正當途徑獲取財物，竟為圖一己私利，恣
    意以加害生命、身體之事恫嚇告訴人，迫使告訴人交付財物
    ，造成告訴人之財產損害，應予非難；惟念及被告犯後已坦
    承犯行，並取得告訴人之原諒而表示不願追究被告本案之責
    任，有本院準備程序筆錄1份（見本院卷第84頁）附卷足憑
    ；並考量被告前有因竊盜、非法由收費設備取財等財產犯罪
    案件，經法院判處罪刑確定之前科紀錄，有臺灣高等法院被
    告前案紀錄表1份（見本院卷第15至20頁）在卷可稽；兼衡
    以被告本案犯罪之動機、目的、手段、情節、所生危害及其
    自陳高中肄業之智識程度、目前無業、經濟來源由家中資助
    、未婚、無子女、無需扶養任何人、小康之家庭經濟狀況（
    見本院卷第95頁）等一切情狀，量處如主文所示之刑，以資
    懲儆。
四、沒收：
　  按犯罪所得，屬於犯罪行為人者，沒收之。前2項之沒收，
    於全部或一部不能沒收或不宜執行沒收時，追徵其價額，刑
    法第38條之1第1項前段、第3項分別定有明文。查本案被告
    恐嚇告訴人所取得之現金2,000元，為其犯罪所得，且未據
    扣案，應依刑法第38條之1第1項前段、第3項規定宣告沒收
    ，於全部或一部不能沒收或不宜執行沒收時，追徵其價額。
據上論斷，應依刑事訴訟法第273條之1第1項、第299條第1項前
段，刑法第346條第1項、第38條之1第1項前段、第3項，刑法施
行法第1條之1第1項，判決如主文。
本案經檢察官陳旻源提起公訴，檢察官陳隆翔到庭執行職務。
中　　華　　民　　國　　110 　年　　10　　月　　29　　日
　　　　　　　 　 刑事第十六庭  法  官  呂超群
以上正本證明與原本無異。
如不服本判決應於收受送達後20日內向本院提出上訴書狀，並應
敘述具體理由；其未敘述上訴理由者，應於上訴期間屆滿後20日
內向本院補提理由書（均須按他造當事人之人數附繕本）「切勿
逕送上級法院」。
告訴人或被害人如不服判決，應備理由具狀向檢察官請求上訴，
上訴期間之計算，以檢察官收受判決正本之日起算。
　　　　　　　　　　　　　　  　書記官  鄭淑英
中　　華　　民　　國　　110 　年　　10　　月　　29　　日
附錄法條：
刑法第346條
意圖為自己或第三人不法之所有，以恐嚇使人將本人或第三人之
物交付者，處6月以上5年以下有期徒刑，得併科3萬元以下罰金
。
以前項方法得財產上不法之利益，或使第三人得之者，亦同。
前二項之未遂犯罰之。